【裁判字號】    96,交聲,1374
【裁判日期】    970118
【裁判案由】    聲明異議
【裁判全文】
臺灣臺中地方法院交通事件裁定        96年度交聲字第1374號
原處分機關  交通部公路總局臺中區監理所（臺中市監理站）
異  議  人
即受處分人  甲○○
上列受處分人因違反道路交通管理處罰條例案件，對於交通部公
路總局臺中區監理所臺中市監理站96年11月6日所為之處分（裁
監稽違字第裁61-GD0000000號裁決書），聲明異議，本院裁定如
下：
    主  文
異議駁回。
    理  由
一、原處分機關略以：異議人即受處分人甲○○（下稱受處分人
    ）於民國96年9月12日16時40分許，在環中路與龍洋巷口，
    因「駕車行經有燈光號誌管制之交岔路口闖紅燈」違規，經
    臺中市警察局交通隊員警依違反道路交通管理處罰條例第53
    條第1項依法舉發，惟受處分人未於期限內到案，交通部公
    路總局臺中區監理所臺中市監理站遂於96年11月6日以裁監
    稽違字第裁61-GD0000000號裁決書裁處受處分人罰鍰新臺幣
    （下同）3600元整，並記違規點數3點，逾期則依裁決書處
    罰主文裁處等語。
二、受處分人聲明異議意旨略以：受處分人於上開時、地駕駛車
    號473-BG號自用一般曳引車，行駛於環中路慢車道（由市○
    路往五權西路方向），經龍洋巷口時，當時交通號誌為綠燈
    ，準備由慢車道切入快車道，繼續往五權西路方向行駛，正
    值下班尖峰時段，根本無適當時機可切入，而受處分人所駕
    駛之大型車起步本來就比小型車緩慢，如強行切入快車道恐
    會致生危險，於是受處分人待適當時機即交通號誌為左轉指
    示燈亮起，才切入快車道，蓋環中路、龍洋巷口並非十字路
    口，左轉指示燈亮起時，只會有由市政路往五權西路方向行
    駛的車輛，到達此路口時左轉進入龍洋巷口，對向車道並不
    會有車輛左轉，此時由慢車道切入快車道，對道路行車交通
    安全妨礙最小，故受處分人實為確保交通安全所為，爰此聲
    明異議云云。
三、按汽車（包括機器腳踏車）駕駛人，行經有燈光號誌管制之
    交岔路口闖紅燈者，處1800元以上5400元以下罰鍰，並記違
    規點數3點；汽車行駛至交岔路口，其行進、轉彎，應遵守
    燈光號誌，道路交通管理處罰條例第53條、第63條第1項第3
    款與道路交通安全規則第102條第1項第1 款、違反道路交通
    管理事件統一裁罰標準表分別定有明文。又按標誌、標線、
    號誌之設置目的，在於提供車輛駕駛人及行人有關道路路況
    之警告、禁制、指示等資訊，以便利行旅及促進交通安全；
    號誌係以規定之時間上交互更迭之光色訊號，設置於交岔路
    口或其他特殊地點，用以將道路通行權指定給車輛駕駛人與
    行人，管制其行止及轉向之交通管制設施；車輛面對圓形紅
    燈表示禁止通行，不得超越停止線或進入路口。道路交通標
    誌、標線、號誌設置規則第2條、第3條第1款及第206條第1
    項第5款第1目亦有明定。
四、經查：
(一)、受處分人確有於前揭時、地駕駛上開曳引車，因行經有燈光
    號誌管制之交岔路口闖紅燈（由環中路慢車道於左轉專用指
    示燈亮起時，切入快車道直行）之違規，而經員警逕行舉發
    並掣開違規通知單等情，業據受處分人自承在卷，並有臺中
    市警察局舉發違反道路交通管理事件通知單1紙附卷可憑，
    足徵受處分人確實有駕駛車輛行經有燈光號誌管制之交岔路
    口闖紅燈之違規事實，合先敘明。
(二)、受處分人雖以正值下班車輛尖峰時刻，須待環中路紅燈左轉
    燈亮起，才能由慢車道切入快車道直行，係為確保交通安全
    等語置辯，然按車輛面對圓形紅燈，表示禁止通行，不得超
    越停止線或進入路口，此觀道路交通標誌標線號誌設置規則
    第206條第5項第1款規定即明，受處分人自不得於號誌顯示
    紅燈及左轉箭頭指示綠燈時，超越停止線進入路口由慢車道
    左轉彎切入快車道直行，是受處分人上開所辯，顯屬無據。
    至受處分人指該路口正逢下班車輛尖峰時刻，其駕駛大型車
    除違規紅燈左轉外，實無從由慢車道切入快車道乙節，惟查
    系爭路口既正逢車輛尖峰時刻，受處分人倘待左轉燈亮起而
    由慢車道切入快車道，易使後面欲左轉車輛誤認其欲左轉彎
    ，而其卻直行，恐造成後面車輛追撞的危險，是依實際路況
    以觀，行駛於慢車道之車輛僅得等待快車道無來車時始得切
    入快車道行駛，以免致生交通危險，方為適法，受處分人不
    循此途，反竟自強行在該路口闖紅燈左轉彎切入快車道行駛
    ，所為自屬闖紅燈之違規行為至明。受處分人徒以該路口實
    際路況僅得於紅燈左轉為由，辯稱其係為確保交通安全，核
    與前揭客觀注意義務有違，容係其個人主觀意見，尚難遽採
    。
(三)、綜上所述，受處分人確有於前揭時、地駕駛上開車輛行經有
    燈光號誌管制之交岔路口闖紅燈之違規行為，從而，原處分
    機關依道路交通管理處罰條例第53條第1項，裁處新臺幣
    3600元，並記違規點數3點，核無違誤，受處分人所執前詞
    聲明異議，為無理由，應予駁回。
五、據上論斷，應依道路交通管理處罰條例第87條第2項，道路
    交通案件處理辦法第19條，裁定如主文。
中    華    民    國    97    年    1    月    18    日
                    交通法庭  法  官   柯雅惠
以上正本證明與原本無異。
如不服本裁定，應於送達後五日內，向本院提出抗告狀。
                              書記官
中    華    民    國    97    年    1    月    18    日


司法院資訊處製作；財團法人民間司法改革基金會備份。
